【裁判字號】    97,附民,2
【裁判日期】    970128
【裁判案由】    損害賠償
【裁判全文】
臺灣高等法院高雄分院刑事附帶民事訴訟判決
    原      告  甲○○
    被      告  乙○○
上列被告因傷害案件（本院96年度上訴字第2391號），經原告提
起附帶民事訴訟，請求損害賠償，本院判決如下：
    主  文
被告應給付原告新台幣壹萬元，及自民國97年1月10日起至清償
日止，按年息百分之五計算之利息。
原告其餘之訴駁回。
原告假執行之聲請駁回。
    事實及理由
一、原告起訴主張：被告乙○○於民國95年12月6 日15時許，在
    高雄縣鳳山市，因債務糾紛與原告發生爭執，遂以安全帽攻
    擊原告之頭部，致原告受有頭部皮下瘀血3 ×3 公分、後頸
    皮下瘀血3 ×5 公分與右前臂裂傷0.2 ×1 公分等傷害。爰
    依民法第184 條第1 項、第195 條規定，請求被告乙○○給
    付新台幣（下同）100,000 元之精神慰藉金，作為精神上損
    害賠償，及加計法定遲延利息之判決；並陳明願供擔保聲請
    為假執行宣告。
二、被告則以：原告主張之事實，並非真實，被告乙○○並無對
    原告為傷害，自無賠償義務等語，資為抗辯。而請求駁回原
    告之訴。
三、按附帶民事訴訟之判決，應以刑事訴訟判決所認定之事實為
    據，刑事訴訟法第500 條前段定有明文。本件原告主張被告
    乙○○對其為傷害之事實，業據本院96年度上訴字第2391號
    刑事判決依傷害罪科處罰金4,000 元，減為罰金2,000 元在
    案，有該判決在卷可稽。則原告主張之上開傷害事實，堪認
    真實。
四、按因故意或過失，不法侵害他人之權利者，負損害賠償責任
    ；不法侵害他人之身體或健康者，對於被害人因此喪失或減
    少勞動能力時，應負損害賠償責任；又不法侵害他人之身體
    、健康者，被害人雖非財產上之損害，亦得請求賠償相當之
    金額，民法第184 條第1 項前段、第193 條第1 項及第195
    條第1 項前段分別有明文規定。本件被告乙○○有傷害原告
    身體之事實，已如前述，則原告依前開規定，請求被告乙○
    ○負損害賠償責任，即屬有據。且原告因受前開傷害，其精
    神上受有相當之痛苦，且原告住在南投市，因此訴訟，南投
    、高雄來回奔波，精神上備受折磨，應可認定。本院審酌被
    告乙○○為國中畢業，現從事代書工作；而原告甲○○為高
    中畢業，現從事經營休閒農場工作，及原告受傷之情形，認
    原告請求賠償之金額，以10,000 元為相當。
五、從而，原告本於侵權行為之法律關係，請求被告連帶給付之
    金額，在10,000元及自起訴狀繕本送達之翌日即97年1 月9
    日起，至清償日止，按年息百分之五計算法定遲延利息範圍
    內，為有理由，應予准許；至逾此範圍之請求，並無理由，
    應予駁回。
六、原告陳明願供擔保聲請為假執行，就原告勝訴部分，因不得
    上訴而告確定，故無假執行之必要，而就原告敗訴部分，其
    假執行之聲請，即失依據，故均應予駁回。
七、據上論結：本件原告之訴為一部有理由，一部無理由，依刑
    事訴訟法第502 條第1 項、第2 項，判決如主文。
中    華    民    國    97    年    1     月    28    日
                  刑事第二庭  審判長法  官  林正雄
                                    法  官  陳啟造
                                    法  官  黃壽燕
以上正本證明與原本無異。
不得上訴。
中    華    民    國    97    年    1     月    28    日
                                    書記官  梁雅華


司法院資訊處製作；財團法人民間司法改革基金會備份。
